zh-TW: 樂譜夾彈簧張力等級: 可調式; 極重; 重; 輕; 中; 其他
zh-CN: 乐谱夹弹簧张力级别: 可调节; 超强; 强; 弱; 中等; 其他
da: Fjederspændingsniveau for nodeklemme: Justerbar; Ekstra kraftig; Kraftig; Let; Medium; Andet
sl-SI: Stopnja napetosti vzmeti sponke za note: Nastavljiva; Zelo močna; Močna; Šibka; Srednja; Drugo
pt-PT: Nível de tensão da mola do grampo para partituras: Ajustável; Extra forte; Forte; Leve; Média; Outra
hr-HR: Razina napetosti opruge isječka za note: Prilagodljivo; Iznimno visoka; Visoka; Niska; Srednja; Drugo
nb: Fjærspenning i noteklemmen: Justerbar; Ekstra kraftig; Kraftig; Lett; Medium; Annet
ru: Уровень натяжения пружины зажима для нот: Регулируемое; Очень сильное; Сильное; Слабое; Среднее; Другое
pt-BR: Clipe para partitura nível de tensão da mola: Ajustável; Extrapesada; Pesada; Leve; Média; Outra
pl: Poziom naprężenia sprężyny klipsa do nut: Regulowany; Bardzo mocny; Mocny; Lekki; Średni; Inne
hu: Kottacsipesz rugófeszítési szintje: Állítható; Extra erős; Erős; Gyenge; Közepes; Egyéb
fr: Niveau de tension du ressort de la pince à partition: Réglable; Très forte; Forte; Faible; Moyenne; Autre
lt-LT: Natų spaustuko spyruoklės įtempimo lygis: Reguliuojamas; Ypač stiprus; Stiprus; Silpnas; Vidutinis; Kita
de: Federspannungsstufe der Notenblattklemme: Verstellbar; Extra schwer; Schwer; Leicht; Mittel; Sonstige
ja: 楽譜クリップのばね張力レベル: 調整可能; エクストラヘビー; ヘビー; ライト; ミディアム; その他
nl: Bladmuziekklem veerspanningsniveau: Verstelbaar; Extra zwaar; Zwaar; Licht; Medium; Overig
el: Επίπεδο τάσης ελατηρίου του κλιπ για παρτιτούρες: Ρυθμιζόμενη; Πολύ υψηλή; Υψηλή; Χαμηλή; Μεσαία; Άλλο
sk-SK: Úroveň pružinového prítlaku klipu na noty: Nastaviteľné; Extra silné; Silné; Slabé; Stredné; Iné
ro-RO: Nivelul de tensiune al arcului clemei pentru partituri: Reglabil; Foarte puternic; Puternic; Ușor; Mediu; Altele
th: คลิปโน้ตเพลง ระดับความตึงของสปริง: ปรับได้; หนักพิเศษ; หนัก; เบา; ปานกลาง; อื่นๆ
cs: Úroveň napětí pružiny klipu na notový zápis: Nastavitelná; Extra silná; Silná; Lehká; Střední; Jiné
sv: Notklämmans fjäderspänningsnivå: Justerbar; Extra tung; Tung; Lätt; Medium; Annat
en: Sheet music clip spring tension level: Adjustable; Extra-heavy; Heavy; Light; Medium; Other
fi: Nuottipidikkeen jousen kireystaso: Säädettävä; Erittäin raskas; Raskas; Kevyt; Keskitaso; Muu
es: Nivel de tensión del resorte del gancho para partitura: Ajustable; Extrapesada; Pesada; Ligera; Media; Otro
vi: Mức độ căng lò xo của kẹp bản nhạc: Có thể điều chỉnh; Siêu nặng; Nặng; Nhẹ; Trung bình; Khác
tr: Nota klipsi yay gerilim seviyesi: Ayarlanabilir; Ekstra ağır; Ağır; Hafif; Orta; Diğer
it: Livello di tensione della molla del fermapagine per spartiti: Regolabile; Extra forte; Forte; Leggero; Medio; Altro
ko: 악보 클립 스프링 장력 수준: 조절 가능; 엑스트라 헤비; 헤비; 라이트; 미디엄; 기타
bg-BG: Ниво на опън на пружината за щипка за ноти: Регулируемо; Много силно; Силно; Слабо; Средно; Друго